臺灣苗栗地方法院民事裁定
111年度法字第6號
聲  請  人  王育文  


上列聲請人聲請修訂廣亞學校財團法人捐助章程事件，本院裁定
如下：
    主  文
一、廣亞學校財團法人捐助章程第18條、第32條，准予變更如附
    件「修正條文」所示。
二、聲請人其餘聲請駁回。
三、聲請程序費用新臺幣1,000元由聲請人負擔。
    理  由
一、按財團之組織及其管理方法，由捐助人以捐助章程或遺囑定
    之。捐助章程或遺囑所定之組織不完全，或重要之管理方法
    不具備者，法院得因主管機關、檢察官或利害關係人之聲請
    ，為必要之處分；為維持財團之目的或保存其財產，法院得
    因捐助人、董事、主管機關、檢察官或利害關係人之聲請，
    變更其組織，民法第62條、第63條定有明文。是依上開規定
    聲請為必要處分者，應以財團之組織不完全（如：財團內部
    之董事會或監察人之組織不完全），或重要之管理方法（如
    ：董監事之任免方式、董事會執行事務之決議方法及財團財
    產之管理方法）不具備，或維持財團之目的或保存其財產為
    要件。至於非屬上開事項之章程變更，與上開條文所定得聲
    請法院為必要處分或變更組織之要件不符，自不在得聲請之
    列。參酌民法第59條規定之意旨，僅需取得目的事業主管機
    關之許可，即可辦理章程變更登記，並無聲請法院裁定准許
    之必要。
二、聲請意旨略以：聲請人為廣亞學校財團法人之董事長，該財
    團法人之捐助章程經董事會於民國111年6月24日決議修改如
    附件修正草案條文對照表（下稱附件對照表）所示，爰依民
    法第62條之規定，聲請裁定准予變更捐助章程等語。
三、經查：
  ㈠聲請人為廣亞學校財團法人之董事長，有法人登記證書在卷
    可稽，堪認聲請人屬民法第62條、第63條規定之利害關係人
    。又聲請人主張該財團法人之董事會決議修改捐助章程如附
    件對照表所示，亦據其提出董事會會議紀錄、原捐助章程、
    修正後捐助章程、捐助章程修正草案條文對照表等件為憑，
    堪信為真實。
  ㈡本院審酌如附件對照表所示「修正條文」第18條，增設董事
    會議得採視訊會議及其方法，第32條修正解散後賸餘財產之
    歸屬，核其內容屬財團法人組織運作事項或重要管理方法之
    變更，並無違背該財團法人之成立宗旨，且與財團法人法、
    民法有關法人之規定亦無抵觸，是聲請人此部分聲請增列、
    變更上開條文，尚無不合，應予准許。
  ㈢至如附件對照表所示其餘條文之修正，均僅係條次變更，並
    未涉及組織或管理方法之變更情形，僅須取得目的事業主管
    機關之許可，即可辦理章程變更登記，無庸向法院聲請裁定
    准許。故此部分之聲請，於法不合，應予駁回。
四、依非訟事件法第21條第1項前段、第24條第1項，裁定如主文
    。
中　　華　　民　　國　　111 　年　　8 　　月　　 15 　日
                  民事第二庭  法　官  顏苾涵　
以上正本係照原本作成。
如不服本裁定應於送達後10日內向本院提出抗告狀，並繳納抗告
費新臺幣1,000元。
中　　華　　民　　國　　111 　年　　8 　　月　　 15　 日
                              書記官  楊慧萍